臺灣臺南地方法院刑事判決
110年度易字第1007號
公  訴  人  臺灣臺南地方檢察署檢察官
被      告  伍福進


上列被告因過失傷害案件，經檢察官提起公訴（110年度撤緩偵
字第262號），本院判決如下：
    主  文
本件公訴不受理。
    理  由
一、公訴意旨如附件起訴書所載。
二、按案件有起訴之程序違背規定之情形者，應諭知不受理之判
    決，並得不經言詞辯論為之，刑事訴訟法第303條第1款、第
    307條分別定有明文。再依同法第253條之3第1項規定，經檢
    察官為緩起訴處分之被告於緩起訴處分期間內，有該條第1
    項各款所列情形者，檢察官固得依職權或依告訴人之聲請撤
    銷原緩起訴處分，繼續偵查或起訴，但此係以緩起訴處分已
    經合法撤銷為前提，而依同法第256條之1規定，被告接受撤
    銷緩起訴處分書後，得於7日內以書狀敘述不服之理由，經
    原檢察官向直接上級檢察署檢察長或檢察總長聲請再議；該
    再議之聲請如經原檢察官、直接上級檢察署檢察長或檢察總
    長認為有理由，即得依同法第257條第1項或第258條中段規
    定撤銷原處分，故倘撤銷緩起訴之處分書未合法送達於被告
    者，其再議期間即無從起算，該撤銷緩起訴處分，自難認已
    經確定，檢察官如就撤銷緩起訴處分尚未確定之同一案件，
    另行提起公訴或聲請簡易判決處刑者，即屬刑事訴訟法第30
    3條第1款所規定之起訴之程序違背規定，法院應依上開規定
    為不受理之判決，始稱適法（最高法院107年度台非字第262
    號判決意旨參照）。經查：
  ㈠被告伍福進前因過失傷害案件，原經臺灣臺南地方檢察署檢
    察官以109年度偵字第9725號為緩起訴處分確定（緩起訴期
    滿日為民國111年12月28日），嗣同署檢察官於110年8月9日
    以110年度撤緩字第319號撤銷緩起訴處分書（下稱本件撤銷
    緩起訴處分書），撤銷上開緩起訴處分，並提起本件公訴。
  ㈡被告於109年9月14日即設籍於「高雄市○○區○道路00號6樓」
    ，有被告之個人戶籍資料查詢結果1份可稽，然本件撤銷緩
    起訴處分書以掛號寄送被告之地址為「高雄市○○區○道路00
    號6樓之1」及「高雄市○○區○○街00號5樓之3」，並未向上開
    被告之戶籍地址寄送，且寄往「高雄市○○區○道路00號6樓之
    1」者，係於110年8月23日寄存於高雄市政府左營分局文自
    派出所且未獲領取，而寄往「高雄市○○區○○街00號5樓之3」
    者，因該處查無被告之人而遭退回，有臺灣臺南地方檢察署
    送達證書2份及訴訟（行政）文書不能送達事由報告書、本
    院110年11月12日公務電話紀錄（經向高雄市政府左營分局
    文自派出所查詢，前揭寄存之本件撤銷緩起訴處分書尚未領
    取）各1份可參，此外並無其他足以顯示本件銷緩起訴處分
    書業有送達被告之資料可佐，則本件撤銷緩起訴處分書尚難
    認業已合法送達被告，該撤銷緩起訴之處分尚未確定，原緩
    起訴處分效力仍然存在，檢察官自不得對同一案件再行起訴
    ，揆諸前開說明，本件起訴之程序違背規定，爰不經言詞辯
    論，逕為不受理之判決。
據上論斷，應依刑事訴訟法第303條第1款、第307條，判決如主
文。
中　　華　　民　　國　　110 　年　　11　　月　　15　　日
　　　　　　　　　刑事第十三庭  法　官　陳威龍
以上正本證明與原本無異。
如不服本判決應於收受本判決後20日內向本院提出上訴書狀，並
應敘述具體理由。其未敘述上訴理由者，應於上訴期間屆滿後20
日內向本院補提理由書狀（均須按他造當事人之人數附繕本）「
切勿逕送上級法院」。 
　　　　　　　　　　　　　　　　書記官  楊琄琄
中　　華　　民　　國　　110 　年　　11　　月　　15　　日
【附件】
臺灣臺南地方檢察署檢察官起訴書
                                  110年度撤緩偵字第262號
　　被　　　告　伍福進　男　65歲（民國00年0月00日生）
　　　　　　　　　　　　住高雄市○○區○道路00號6樓之1
　　　　　　　　　　　　居高雄市○○區○○街00號5樓之3
　　　　　　　　　　　　國民身分證統一編號：Z000000000號
以上被告因過失傷害案件，已經偵查終結，認應該提起公訴，茲
將犯罪事實及證據並所犯法條分敘如下：
　　　　　犯罪事實
一、伍福進為房屋修繕工程業者，於民國108年間，承攬臺南市○
    ○區○○路000號民宅屋頂修繕工程。於108年10月6日上午9時1
    0分許，僱用周明祥及陳鳳財2人於上開地址3樓屋頂拆除石
    綿瓦作業時，未先規劃安全通道，於屋架上設置適當強度且
    寬度在30公分以上之踏板，並於下方適當範圍裝設堅固格柵
    或安全網等防墜設施；在高度2公尺以上之高度作業，勞工
    有墜落之虞者，未使勞工確實使用安全帶、安全帽及其他必
    要之防護具。致於9時50分勞工陳鳳財不慎自3樓墜落，受有
    腰椎第一節爆炸性骨折、四肢多處擦挫傷等之傷害。
二、案經陳鳳財告訴偵辦。
        證據並所犯法條
一、證據清單
編號 證據方法 待證事實 1 被告伍福進於警詢及偵查中之自白 被告坦承有僱用告訴人陳鳳財工作，工地設施未依規定致告訴人受傷，確有過失之事實。 2 告訴人指訴 證明被告僱用他工作，工地設施未依規定致告訴人受傷，確有過失之事實。 3 證人陳世岳陳述 證明告訴人受被告僱用之事實。 4 診斷證明書 證明告訴人因本件工安意外事故受有如犯罪事實欄所述傷害之事實。 5 勞動部職業安全衛生署109年4月14日勞職南4字第1090502651號函附本案相關調查及處分書 本件工安事故，被告涉有僱用周明祥及陳鳳財2人於上開地址3樓屋頂拆除石綿瓦作業時，未先規劃安全通道，於屋架上設置適當強度且寬度在30公分以上之踏板，並於下方適當範圍裝設堅固格柵或安全網等防墜設施；在高度2公尺以上之高度作業，勞工有墜落之虞者，未使勞工確實使用安全帶、安全帽及其他必要之防護具。 
按，職業安全衛生法第6條第1項第5款規定雇主對防止有墜落、
物體飛落或崩塌等之虞之作業場所引起之危害，應有符合規定之
必要安全衛生設備及措施。復按雇主於易踏穿材料構築之屋頂作
業時，應先規劃安全通道，於屋架上設置適當強度，且寬度在三
十公分以上之踏板，並於下方適當範圍裝設堅固格柵或安全網等
防墜設施。但雇主設置踏板面積已覆蓋全部易踏穿屋頂或採取其
他安全工法，致無踏穿墜落之虞者，不在此限。雇主對於在高度
二公尺以上之高處作業，勞工有墜落之虞者，應使勞工確實使用
安全帶、安全帽及其他必要之防護具，但經雇主採安全網等措施
者，不在此限。營造安全衛生設施標準第18條第1項第3款、職業
安全衛生設施規則第281條第1項亦訂有明文。被告僱用告訴人陳
鳳財在建築工地高處施工，未依規定提供安全設施，致告訴人陳
鳳財墜地受傷，被告涉犯刑法第284條前段過失傷害罪，事證明
確，堪以認定。
二、核被告伍福進所為，係犯刑法第284 條前段之過失傷害罪嫌
三、依刑事訴訟法第251條第1項提起公訴。
　　　　　此　致
臺灣臺南地方法院
中　　華　　民　　國　 110　　年　　10　　月　　5 　　日
　　　　　　　　　　　　　　　檢察官  陳  鋕  銘
本件正本證明與原本無異
中　　華　　民　　國　 110　　年　　10　　月　　14　　日
                              書記官  鍾  雲  雅 
附錄所犯法條全文 
中華民國刑法第284條
因過失傷害人者，處 1 年以下有期徒刑、拘役或 10 萬元以下
罰金；致重傷者，處 3 年以下有期徒刑、拘役或 30 萬元以下
罰金。